【裁判字號】    99,交聲,2633
【裁判日期】    990917
【裁判案由】    交管條例聲異
【裁判全文】
臺灣板橋地方法院交通事件裁定        99年度交聲字第2633號
原處分機關  交通部公路總局臺北區監理所板橋監理站
受處分人即
異  議  人  甲○○
上列受處分人因違反道路交通管理處罰條例案件，對於交通部公
路總局臺北區監理所板橋監理站民國九十九年八月十七日所為之
處分（原處分：板監裁字第裁41-1AF437660號），聲明異議，本
院裁定如下：
    主  文
異議駁回。
    理  由
一、聲明異議意旨略以：受處分人即異議人甲○○所有騎乘之車
    號QWZ-703 號重型機車，於民國九十九年七月五日上午十時
    四十四分許，在臺北市○○○路○段二一六巷三號週邊，因
    有「在劃有紅線路段停車」之違規行為遭舉發機關臺北市停
    車管理工程處交通助理員拍照存證後逕行舉發，嗣被裁處新
    臺幣（下同）六百元。惟當日異議人係於上午八時五十分許
    到公司上班，將上開機車停放在臺北市○○○路○段二一六
    巷巷口轉彎十公尺紅線以外位置，即舉發違規照片上鐵欄杆
    右方，但遭他人為自己停車方便，將異議人的上開機車移到
    巷口轉彎紅線上，經詢問附近攤販，也未注意移車之人。為
    此，請求鈞院將原處分撤銷云云。
二、原處分機關交通部公路總局臺北區監理所板橋監理站裁罰意
    旨略以：異議人所有騎乘之上開機車，於上揭時地因有「在
    劃有紅線路段停車」之違規行為，經舉發機關交通助理員拍
    照並填製北市交停字第1AF437660 號號違反道路交通管理事
    件通知單（下稱舉發通知單）逕行舉發，嗣將舉發通知單移
    送聯移送本站處理。異議人曾於九十九年七月十六日向舉發
    機關提出傳真申訴，經舉發單位以北市停管字第0993477260
    0 號函函覆：…照片顯示，該機車違規停車屬實，但有關遭
    外力所致問題，由於缺乏相關佐證且事後難以查證，所述事
    項歉難採信…舉發並無疑義…等語。故本站於調查後，認異
    議人前開違規事實屬實，爰依道路交通管理處罰條例第五十
    六條第一項第一款規定，以板監裁字第裁41-1AF437660號裁
    決書（下稱裁決書）對異議人裁處罰鍰六百元等語。
三、按汽車駕駛人停車時，在禁止臨時停車處所停車，處新臺幣
    六百元以上一千二百元以下罰鍰，道路交通管理處罰條例第
    五十六條第一項第一款定有明文。
四、經查：
  (一)異議人所有騎乘之上開機車於上揭時地為舉發機關交通助理
    員乙○○認定其有「在劃有紅線路段停車」之違規行為，於
    拍照存證後並填製本件舉發通知單逕行舉發，之後舉發機關
    將本件移送原處分機關處理，原處分機關經調查後仍認定異
    議人有前開違規行為而對之予以裁處罰鍰六百元之事實，為
    異議人與原處分機關所不爭執，並有本件舉發通知單、裁決
    書各一份在卷可參，是此部分之事實自堪認定。
  (二)至異議人雖否認有前開違規行為，並以前揭情詞置辯。惟查
    ，本件經舉發機關交通助理員即證人乙○○於本院訊問中到
    庭結證稱：當時我是臺北市停車管理處的交通助理員，負責
    違規舉發，工作時間是從早上九點到下午四點，工作內容是
    負責取締靜態違規，我發現車號F26-573 號機車係紅線違規
    停車，我就把看到的事實拍照予以舉發。依照當時我舉發採
    證的照片，異議人機車前後都還有紅線違規停車的機車，這
    些機車我都有舉發。我們拍照的時間約需要三分鐘左右，在
    我離開當時本件異議人都還沒有出來，當時舉發地點附近還
    有合法的停車格等語明確（參見本院卷九十九年九月十七日
    訊問筆錄第二—三頁），並提出本件違規採證照片一張及庭
    繪違規機車停放位置及巷道周邊狀況示意圖一紙附卷以佐（
    參見本院卷附）。按法院受理交通聲明異議案件，乃係對於
    舉發機關舉發而由原處分機關予以裁罰之行政處分審查其是
    否違法，本質上屬於行政爭訟，與普通法院審理刑事案件之
    原則有所不同。其舉證責任之原理，並非如刑事案件中，應
    超越任何合理懷疑始可為有罪判決者之嚴格程度。其舉證責
    任之原理，應與民事訴訟相類似，除有特別規定外，基本上
    準用民事訴訟法，由國家機關與人民二造，各自履行其主觀
    之舉證責任，在過程中各自提出證據。若窮盡各種證據方法
    ，待證結果仍有不明時，則由客觀之舉證責任危險分配原則
    ，決定國家機關與人民二造何人應受敗訴危險，此參酌行政
    訴訟法第一百三十六條規定準用民事訴訟法第二百七十七條
    之規定自明。而觀之證人乙○○所提出之本件違規採證照片
    一張以查，異議人所有騎乘之上開機車確實於舉發機關交通
    助理員即證人乙○○拍照採證當時停放在劃有紅線路段禁止
    臨時停車處所上（參照道路交通標誌標線號誌設置規則第一
    百四十九條第一項第一款(五)「紅實線：設於路側，用以禁止
    臨時停車」），而未停放於合法劃設之機車停車格內一情，
    此亦為異議人所不否認，衡以證人乙○○與異議人間素昧平
    生且無怨隙，實無須甘冒刑法上刑度為七年以下有期徒刑之
    偽證罪責，故為編織不實之原因及理由存在，是其前揭證述
    及提出之本件違規採證照片一張，均屬可採，足認異議人所
    有騎乘之上開機車於上揭時地確有在禁止臨時停車處所停車
    之違規行為，應堪認定。雖異議人辯稱：伊之機車停放在紅
    線以外位置，但遭他人為自己停車方便，將伊之機車移到巷
    口轉彎紅線上云云，惟其並未舉證證明其於停車當時確實將
    上開機車停放於紅線以外位置，例如提出其機車停妥之際以
    行動電話之相機或數位相機拍照存證等書證資料，故本院自
    難僅依其空言所辯而認係屬實在。
五、綜上所述，異議人既未能舉證證明其所有騎乘之上開機車原
    係停放於機車停車格內或劃設有紅線以外位置，後遭他車車
    主移至劃有紅線路段禁止臨時停車處所一節而可主張免責，
    則異議人前揭所辯，當屬無據而無法採信。是本件異議人之
    交通違規事實事證已臻明確，原處分機關依道路交通管理處
    罰條例第五十六條第一項第一款規定，對異議人裁處罰鍰六
    百元，核無違誤。是異議人之聲明異議為無理由，應予駁回
    。
據上論斷，應依道路交通管理處罰條例第八十七條第二項，道路
交通案件處理辦法第十九條，裁定如主文。
中    華    民    國    99    年    9     月    17    日
                  交通法庭    法  官  林家賢
上列正本證明與原本無異。
如不服本裁定，應於裁定送達後五日內，向本院提出抗告狀。
                              書記官  許清秋
中    華    民    國    99    年    9     月    20    日

司法院資訊處製作；財團法人民間司法改革基金會備份。
